Minutes et répertoires du notaire Nicolas FREMYN, 12 février 1751 - 3 mars 1761 (étude XVII)
Archives nationales
- Minutes de Nicolas FREMYN, 12 février 1751 - 3 mars 1761; MC/ET/XVII/797 - MC/ET/XVII/857
  - Minutes. 1751, novembre - décembre, novembre - décembre 1751; MC/ET/XVII/801
    - Quittance., 29 décembre 1751; MC/ET/XVII/801
      Profession: platrier (marchand).
      Domicile: Neuilly (pont De).
    - Main-levee d'opposition, depot., 29 décembre 1751; MC/ET/XVII/801
      Nom, qualité: (Mme ou Mlle) Beaucousin, Marguerite.
      Domicile: Noyon.
      Nom, qualité: (M.) Bethault de Chemault, Jacques Auguste.
      Profession: lieutenant des cadets de normandie.
      Nom, qualité: (Mme ou Mlle) Sezille, Louise Francoise.
      Profession: directrice des lettres.
      Nom, qualité: (M.) Beaucousin, Jacques Christophe.
      Nom, qualité: (M.) Deniset.
    - Testament, depot., 29 décembre 1751; MC/ET/XVII/801
      Nom, qualité: (M.) Chaumoret, Francois de Sales.
      Profession: receveur des rentes de l'hotel de ville.
    - Quittance., 30 décembre 1751; MC/ET/XVII/801
      Nom, qualité: (M.) Joront, Jean Baptiste.
      Profession: sajeteur hautelisseur (maître).
    - Quittance., 30 décembre 1751; MC/ET/XVII/801
      Nom, qualité: (M.) Isaac, Antoine.
      Profession: teneur de livres.
    - Cautionnement, bail judiciaire, srie, Vigny., 30 décembre 1751; MC/ET/XVII/801
      Nom, qualité: (Mme ou Mlle) Jarente de Senas d' Orgeval, Marie Elisabeth.
      Nom, qualité: (M.) Maret de Carenetin, Jean Louis (chevalier).
      État civil: decde.
      Domicile: Basse-Alsace.
      Nom, qualité: (M.) Caignard, Jean (bourgeois de Paris).
    - Rente fonciere, titre nouvel, maison, Villejuif, grande-Rue Royale., 30 décembre 1751; MC/ET/XVII/801
      Nom, qualité: (M.) Giard, Etienne.
      Profession: boulanger (marchand).
      Nom: (personne morale) College de Presles de Aris.
    - Transaction., 30 décembre 1751; MC/ET/XVII/801
      Nom, qualité: (M.) Sailliard, Etienne.
      Relations: oncle de l'intervenant 2.
      Nom, qualité: (M.) Sailliard, Tienne.
      Profession: couvreur (compagnon).
      Relations: neveu de l'intervenant 1
    - Bail, maison, Paris, rue Neuve Sainte-Genevieve., 31 décembre 1751; MC/ET/XVII/801
      Nom, qualité: (Mme ou Mlle) Legenty, Therese.
      Nom, qualité: (M.) Le Bouthelier de Chavigny, Jean Baptiste.
      Nom, qualité: (M.) Grenelle de Pimont, Francois.
    - Bail, maison, Paris, rue Neuve Sainte-Genevieve., 31 décembre 1751; MC/ET/XVII/801
      Profession: capitaie de cavalerie.
    - Rente, constitution., 31 décembre 1751; MC/ET/XVII/801
      Nom, qualité: (M.) Lejoindre, Etienne (écuyer).
      Profession: fourrier ordinaire des logis du roi.
      Nom, qualité: (M.) Minier, Chares.
  - Minutes. 1752, janvier - 1752, février, janvier 1752 - février 1752; MC/ET/XVII/802
    Le niveau inférieur de description, quand il existe, correspond aux minutes d'actes. Toutes les minutes ne sont pas forcément décrites une à une. Les descriptions de ces minutes sont plus ou moins détaillées.
  - Minutes. 1752, mars - 1752, avril, mars 1752 - avril 1752; MC/ET/XVII/803
  - Minutes. 1752, mai - 1752, juin, mai 1752 - juin 1752; MC/ET/XVII/804
  - Minutes. 1752, juillet - 1752, août, juillet 1752 - août 1752; MC/ET/XVII/805
  - Minutes. 1752, septembre - 1752, octobre, septembre 1752 - octobre 1752; MC/ET/XVII/806
  - Minutes. 1752, novembre - 1752, décembre, novembre 1752 - décembre 1752; MC/ET/XVII/807
  - Minutes. 1753, janvier, janvier 1753; MC/ET/XVII/808
  - Minutes (constitutions de rentes publiques). 1753, janvier - 1753, 15 janvier, janvier 1753 - 15 janvier 1753; MC/ET/XVII/809
    Édit de mai 1751.
  - Minutes. 1753, février, février 1753; MC/ET/XVII/810
  - Minutes. 1753, mars - 1753, avril, mars 1753 - avril 1753; MC/ET/XVII/811
  - Minutes. 1753, mai - 1753, juin, mai 1753 - juin 1753; MC/ET/XVII/812
  - Minutes. 1753, juillet - 1753, août, juillet 1753 - août 1753; MC/ET/XVII/813
  - Minutes. 1753, septembre - 1753, octobre, septembre 1753 - octobre 1753; MC/ET/XVII/814
  - Minutes. 1753, novembre - 1753, décembre, novembre 1753 - décembre 1753; MC/ET/XVII/815
  - Minutes. 1754, janvier - 1754, février, janvier 1754 - février 1754; MC/ET/XVII/816
  - Minutes. 1754, mars - 1754, avril, mars 1754 - avril 1754; MC/ET/XVII/817
    - Paiement fait par le comte Guiche pour le duc de Gramont à Jean MERCIER, maître menuisier, Rue de Flory, par. N.D. de Bonne Nouvelle, pour travaux en même temps qu'à deux charpentiers., 11 avril 1761; MC/ET/XVII/817
      Artisans du meuble, 1736-1799, par Ch. H. Lerch, 1990-1993 (fichier papier entièrement dématérialisé; voir contexte dans le Plan d’orientation général - Notaires de Paris, guides thématiques du Minutier).
      Date de création de la notice: 2010
  - Minutes. 1754, mai - 1754, juin, mai 1754 - juin 1754; MC/ET/XVII/818
  - Minutes. 1754, juillet - 1754, août, juillet 1754 - août 1754; MC/ET/XVII/819
    - Inventaire EPPEL, de Saverne à requête de Laurent KALTER, maître menuisier et bourgeois de la Petite pierre feu Joseph OTTE, menuisier à Saverone, 15 septembre 1761; MC/ET/XVII/819
      inventaire
  - Minutes. 1754, septembre - 1754, octobre, septembre 1754 - octobre 1754; MC/ET/XVII/820
  - Minutes. 1754, novembre - 1754, décembre, novembre 1754 - décembre 1754; MC/ET/XVII/821
  - Minutes. 1755, janvier - 1755, février, janvier 1755 - février 1755; MC/ET/XVII/822
  - Minutes. 1755, mars - 1755, avril, mars 1755 - avril 1755; MC/ET/XVII/823
  - Minutes. 1755, mai, mai 1755; MC/ET/XVII/824
  - Minutes. 1755, juin, juin 1755; MC/ET/XVII/825
  - Minutes. 1755, juillet - 1755, août, juillet 1755 - août 1755; MC/ET/XVII/826
  - Minutes. 1755, septembre - 1755, octobre, septembre 1755 - octobre 1755; MC/ET/XVII/827
  - Minutes. 1755, novembre - 1755, décembre, novembre 1755 - décembre 1755; MC/ET/XVII/828
  - Minutes. 1756, janvier - 1756, février, janvier 1756 - février 1756; MC/ET/XVII/829
  - Minutes. 1756, mars - 1756, avril, mars 1756 - avril 1756; MC/ET/XVII/830
  - Minutes. 1756, mai - 1756, juin, mai 1756 - juin 1756; MC/ET/XVII/831
  - Minutes. 1756, juillet - 1756, août, juillet 1756 - août 1756; MC/ET/XVII/832
  - Minutes. 1756, septembre - 1756, octobre, septembre 1756 - octobre 1756; MC/ET/XVII/833
  - Minutes. 1756, novembre - 1756, décembre, novembre 1756 - décembre 1756; MC/ET/XVII/834
  - Minutes. 1757, janvier - 1757, février, janvier 1757 - février 1757; MC/ET/XVII/835
  - Minutes. 1757, mars - 1757, avril, mars 1757 - avril 1757; MC/ET/XVII/836
  - Minutes. 1757, mai - 1757, juin, mai 1757 - juin 1757; MC/ET/XVII/837
  - Minutes. 1757, juillet - 1757, septembre, juillet 1757 - septembre 1757; MC/ET/XVII/838
  - Minutes. 1757, octobre - 1757, décembre, octobre 1757 - décembre 1757; MC/ET/XVII/839
  - Minutes. 1758, janvier - 1758, mars, janvier 1758 - mars 1758; MC/ET/XVII/840
  - Minutes. 1758, avril - 1758, mai, avril 1758 - mai 1758; MC/ET/XVII/841
  - Minutes. 1758, mai - 1758, juin, mai 1758 - juin 1758; MC/ET/XVII/842
  - Minutes. 1758, juillet - 1758, août, juillet 1758 - août 1758; MC/ET/XVII/843; Document détérioré.
    A signaler: partage des titres généalogiques de la maison de Turpin Crissé, 6 août 1758.
    - Inventaire après décès Pichard, 3 août 1753; MC/ET/XVII/843
      Actes signalés par les lecteurs et correspondants du Minutier central des notaires de Paris, 2000-2011 (base de données migrée: voir contexte dans le Plan d’orientation général - Notaires de Paris, guides thématiques du Minutier).
      Date de révision: 2010
      Date de création de la notice: 2009
      inventaire après décès; Pichard (M.)
    - Triage des titres généalogiques de la maison de Turpin de Crissé par les héritiers de feu Louis Madelon Turpin comte de Crissé., 6 août 1758; MC/ET/XVII/843
      Mention dans le répertoire du notaire coté:
      MC/RE/XVII/2
      Report des actes analysés à l'occasion de l'établissement des répertoires numériques dits 'états numérique' des liasses et registres de minutes. (base de données migrée: voir contexte dans le Plan d’orientation général - Notaires de Paris, guides thématiques du Minutier).
      Date de révision: 2011
      Date de création de la notice: 2011
      partage; Turpin de Crissé (famille); Turpin de Crissé, Louis Madelon
  - Minutes. 1758, septembre - 1758, octobre, septembre 1758 - octobre 1758; MC/ET/XVII/844
    - PARIS: rue ds Fossés Saint-Germains l'auxerrois § Vente de l'hôtel de Lizieux par Marie HERBIN veuve Michel Joseph LAIR à françois Charles BAZIN, 12 novembre 1782; MC/ET/XVII/844
      Artisans XVIIIe siècle, par M. Rambaud et C. Grodecki, 1956-1977 ( fichier papier entièrement dématérialisé; voir contexte dans le Plan d’orientation général - Notaires de Paris, guides thématiques du Minutier).
      Date de révision: 2011-2012
  - Minutes. 1758, novembre - 1758, décembre, novembre 1758 - décembre 1758; MC/ET/XVII/845; Document détérioré.
  - Minutes. 1759, janvier - 1759, février, janvier 1759 - février 1759; MC/ET/XVII/846
  - Minutes. 1759, mars - 1759, avril, mars 1759 - avril 1759; MC/ET/XVII/847
  - Minutes. 1759, mai - 1759, juin, mai 1759 - juin 1759; MC/ET/XVII/848
  - Minutes. 1759, juillet, juillet 1759; MC/ET/XVII/849
  - Minutes. 1759, août - 1759, septembre, août 1759 - septembre 1759; MC/ET/XVII/850
  - Minutes. 1759, octobre - 1759, décembre, octobre 1759 - décembre 1759; MC/ET/XVII/851
  - Minutes. 1760, janvier - 1760, février, janvier 1760 - février 1760; MC/ET/XVII/852
  - Minutes. 1760, mars - 1760, avril, mars 1760 - avril 1760; MC/ET/XVII/853
  - Minutes. 1760, mai - 1760, juin, mai 1760 - juin 1760; MC/ET/XVII/854
  - Minutes. 1760, juillet - 1760, septembre, juillet 1760 - septembre 1760; MC/ET/XVII/855
  - Minutes. 1760, octobre - 1760, décembre, octobre 1760 - décembre 1760; MC/ET/XVII/856
  - Minutes. 1761, janvier - 3 mars, janvier - 3 mars 1761; MC/ET/XVII/857
    Toutes les minutes de cet article ont été analysées une à une (ARNO 1761).
    - Acte de mariage déposé, dépôt., 1er janvier 1761; MC/ET/XVII/857
      Nom, qualité: (M.) Schiesser, Jean Francois.
      Profession: officier, Paris.
      Relations: au service de l'intervenant 2, fils de l'intervenant 3.
      Nom, qualité: (M.) Prince D'Elchingen.
      Domicile: (allemagne).
      Profession: Paris.
      Nom, qualité: (Mme ou Mlle) Gaillard, Antoinette Francoise.
      Relations: fille de l'intervenant 5.
      Nom, qualité: (M.) Gaillard, Come Francois.
      Profession: Paris
      Base Arno 1761 (base de données migrée: voir contexte dans le Plan d’orientation général - Notaires de Paris, guides thématiques du Minutier).
    - Tontine, constitution, emission 1759., 2 janvier 1761; MC/ET/XVII/857
      Nom, qualité: (Mme ou Mlle) Noelle, Marie Jeanne Victoire.
      Nom, qualité: (M.) Estier, Jean.
      Profession: horloger (maître), Paris
    - Tontine, constitution, emission 1759., 2 janvier 1761; MC/ET/XVII/857
      Nom, qualité: (M.) Vaudrin Duclos, Paul (bourgeois, Paris), Paris
    - Tontine, constitution, emission 1759., 2 janvier 1761; MC/ET/XVII/857
      Nom, qualité: (Mme ou Mlle) Girard, Jeanne.
    - Tontine, constitution, emission 1759., 2 janvier 1761; MC/ET/XVII/857
      Nom, qualité: (M.) Bellot, Pierre (bourgeois, Paris), Paris.
      Profession: marchand, Paris
    - Tontine, constitution, emission 1759., 2 janvier 1761; MC/ET/XVII/857
    - Tontine, constitution, emission 1759., 2 janvier 1761; MC/ET/XVII/857
    - Tontine, constitution, emission 1759., 2 janvier 1761; MC/ET/XVII/857
      Nom, qualité: (M.) Saugnier, Jacques.
      Profession: drapier (marchand), Suran (forez)
    - Tontine, constitution, emission 1759., 2 janvier 1761; MC/ET/XVII/857
      Nom, qualité: (Mme ou Mlle) Ingrain, Marie.
    - Tontine, constitution, emission 1759., 2 janvier 1761; MC/ET/XVII/857
      Nom, qualité: (Mme ou Mlle) Reinhard, Marie Jeanne Ursule.
      État civil: n- suisse.
    - Tontine, constitution, emission 1759., 2 janvier 1761; MC/ET/XVII/857
      Nom, qualité: (M.) Dufour, Vincent.
      Profession: avocat au Parlement, Paris
    - Tontine, constitution, emission 1759., 2 janvier 1761; MC/ET/XVII/857
      Nom, qualité: (Mme ou Mlle) Maria, Jeanne
    - Tontine, constitution, emission 1759., 2 janvier 1761; MC/ET/XVII/857
      Nom, qualité: (Mme ou Mlle) Palliat, Louise.
      Nom, qualité: (M.) Bercy, Andre (bourgeois, Paris), Paris.
    - Tontine, constitution, emission 1759., 2 janvier 1761; MC/ET/XVII/857
      Nom, qualité: (Mme ou Mlle) Gaume, Marie Anne.
    - Tontine, constitution, emission 1759., 2 janvier 1761; MC/ET/XVII/857
      Nom, qualité: (Mme ou Mlle) Varrin, Marie Anne.
    - Tontine, constitution, emission 1759., 2 janvier 1761; MC/ET/XVII/857
    - Tontine, constitution, emission 1759., 2 janvier 1761; MC/ET/XVII/857
      Nom, qualité: (Mme ou Mlle) Mutsaerts, Marie Madeleine.
    - Tontine, constitution, emission 1759., 2 janvier 1761; MC/ET/XVII/857
      Nom, qualité: (M.) Henry, Louis (bourgeois, Paris), Paris
    - Quittance, dot., 5 janvier 1761; MC/ET/XVII/857
      Nom, qualité: (M.) Murat de Montfort de, Claude Francois (marquis, Montfort), Montfort.
      Profession: capitaine au regiment du roi, Change (Sarthe), Buzardiere (la).
      Profession: Change (Sarthe), Buzardiere (la).
      Relations: épouse de l'intervenant 1, fille de l'intervenant 3.
      Nom, qualité: (M.) Mascrany de Villiers de, Louis (marquis, Villiers), Villiers.
      Profession: president à la cour des comptes, Paris
    - Notoriété, prenom., 5 janvier 1761; MC/ET/XVII/857
      Nom, qualité: (M.) Parisot de, Charles Louis Jean Baptiste.
      Profession: commandant d'infanterie, Paris
    - Notoriété, nom., 7 janvier 1761; MC/ET/XVII/857
      Nom, qualité: (M.) Thironneau Dit Brindamour, Francois.
      Profession: soldat
    - Vente, maison, Nevers (Nièvre) rue du Singe ou des Grillots., 7 janvier 1761; MC/ET/XVII/857
      Nom, qualité: (M.) Mazois, Francois.
      Profession: trésorier de France (president), Paris.
      Nom, qualité: (M.) Goguin, Francois.
      Profession: voiturier par eau, Nevers (Nièvre)
    - Mariage., 9 janvier 1761; MC/ET/XVII/857
      Nom, qualité: (M.) Royer, Thomas Louis.
      Profession: peintre, Paris.
      Nom, qualité: (M.) Royer, Jean.
      Profession: sellier (maître), Paris.
      Nom, qualité: (Mme ou Mlle) Lambert, Jeanne Gabrielle.
      Relations: fille de l'intervenant 4.
      Nom, qualité: (M.) Lambert, Robert (bourgeois, Paris), Paris
    - Succession, transport de droits., 11 janvier 1761; MC/ET/XVII/857
      Nom, qualité: (M.) Baroy, Louis Claude.
      Profession: ouvrier en soie, Paris
    - Inventaire après décès., 12 janvier 1761; MC/ET/XVII/857
      Nom, qualité: (Mme ou Mlle) Baudot, Madeleine Francoise.
      Nom, qualité: (M.) Lebis, Antoine.
      Profession: boulanger (maître), Paris
    - Notoriété, prenom., 13 janvier 1761; MC/ET/XVII/857
      Profession: faiencier, Paris
    - Transport, créance., 14 janvier 1761; MC/ET/XVII/857
      Nom, qualité: (M.) Coynart, Urbain Simon.
      Profession: acolyte, Paris.
      Nom, qualité: (M.) Marcet, Jacob.
      Profession: négociant, Paris
    - Notoriété, prenom., 15 janvier 1761; MC/ET/XVII/857
      Profession: contrôleur des rentes, Paris
    - Notoriété, absence., 15 janvier 1761; MC/ET/XVII/857
      Nom, qualité: (M.) Royer, Alexis.
    - Succession, quittance., 16 janvier 1761; MC/ET/XVII/857
      Nom, qualité: (M.) Bourdeau, Claude.
      Profession: prieur de chapitre, Chatre (la) (Indre), Collegiale Saint-Germain
    - Mariage., 18 janvier 1761; MC/ET/XVII/857
      Nom, qualité: (M.) Lavrilliere, Jean.
      Profession: fripier (marchand), Paris.
      Nom, qualité: (Mme ou Mlle) Dettine, Marguerite Elisabeth.
    - Mariage., 18 janvier 1761; MC/ET/XVII/857
      Nom, qualité: (M.) Guerain, Philippe Joseph.
      Profession: brodeur (cpn), Paris.
      Nom, qualité: (M.) Guerain, Pierre.
      Profession: marchand de chevaux, Lille (Nord).
      Nom, qualité: (Mme ou Mlle) Delaunay, Helene.
      Nom, qualité: (M.) Delaunay, Francois Pierre.
      Profession: brodeur (maître), Paris
    - Apprentissage, métier serrurier., 18 janvier 1761; MC/ET/XVII/857
      Nom, qualité: (M.) Chomereau, Jean.
      Nom, qualité: (M.) Chomereau, Claude.
      Profession: huissier, Tonnerre (Yonne).
      Nom, qualité: (M.) Gerard, Gerard.
      Profession: serrurier (maître), Paris.
      Relations: oncle de l'intervenant 1
      contrat d'apprentissage
    - Délégation, créance., 19 janvier 1761; MC/ET/XVII/857
      Nom, qualité: (M.) Michaux, Nicolas.
      Profession: charpentier (maître), Paris.
      Nom, qualité: (M.) Bournaze, Etienne.
      Profession: toiseur de batiments, Paris
    - Rente, constitution., 19 janvier 1761; MC/ET/XVII/857
      Nom, qualité: (Mme ou Mlle) Levaillant, Anne Charlotte.
      Nom, qualité: (M.) Perard, Joseph.
      Profession: procureur au Châtelet, Paris.
      Nom, qualité: (Mme ou Mlle) Magito, Ponce.
      Nom, qualité: (M.) Giffard, Augustin.
    - Quittance., 20 janvier 1761; MC/ET/XVII/857
      Nom, qualité: (M.) Fagnan, Pierre Sebastien (bourgeois, Paris), Paris.
      Nom, qualité: (M.) Fagnan, Sebastien (bourgeois, Paris), Paris
    - Quittance., 22 janvier 1761; MC/ET/XVII/857
      Nom, qualité: (Mme ou Mlle) Entremont, Anne Angelique.
      Nom, qualité: (M.) Lemaire, David Pierre.
      Profession: huissier priseur au Châtelet, Paris.
      Profession: procureur au Châtelet, Paris
    - Rente viagère, constitution., 23 janvier 1761; MC/ET/XVII/857
      Nom, qualité: (M.) Lepeultre de Marigny, Louis (marquis, Marigny), Marigny.
      Nom, qualité: (M.) David, Rene.
      Profession: cordonnier (maître), Paris
    - Obligation., 24 janvier 1761; MC/ET/XVII/857
      Nom, qualité: (M.) Giard, Jean (bourgeois, Paris), Paris.
      Nom, qualité: (M.) Deruelle, Pierre.
      Profession: brasseur (maître), Paris.
      Nom, qualité: (M.) Anfroy, Pierre.
      Profession: bourrelier (maître), Paris
    - Succession, dépôt de pièces., 24 janvier 1761; MC/ET/XVII/857
      Nom, qualité: (M.) Brusle Des Jouis, Francois.
      Profession: écuyer du roi, Mortagne (Orne)
    - Testament, dépôt., 24 janvier 1761; MC/ET/XVII/857
      Nom, qualité: (M.) Pradot, Thomas.
      Profession: sous-diacre, Paris, Eglise Saint-Germain-l'Auxerrois
    - Mariage., 25 janvier 1761; MC/ET/XVII/857
      Nom, qualité: (M.) Renault, Charles.
      Profession: megissier (cpn), Paris.
      Nom, qualité: (M.) Renault, Jean.
      Profession: teinturier, Paris.
      Nom, qualité: (Mme ou Mlle) Harland, Julitte Charlotte.
      Relations: fils de l'intervenant 4.
      Nom, qualité: (M.) Harland, Jacques.
      Profession: postillon, Villejuif (Val-de-Marne)
    - Bail, résiliation, maison, vigne, Vaux-sur-Seine (Yvelines)., 26 janvier 1761; MC/ET/XVII/857
      Profession: conseiller à la cour des monnaies, Paris.
      Nom, qualité: (M.) Dornet, Christophe.
      Profession: jardinier, Vaux-sur-Seine (Yvelines)
    - Rente foncière, titre nouvel, maison, Paris (Paris) rue Saint-Jacques, hotel de la Couture., 26 janvier 1761; MC/ET/XVII/857
      Profession: rubannier (maître), Paris.
      Nom: Abbaye de La Couture.
      Domicile: Mans (Sarthe)
      titre nouvel; bail
    - Sous-bail, boutique, Paris (Paris) rue de la Tixeranderie., 29 janvier 1761; MC/ET/XVII/857
      Nom, qualité: (M.) Boulin, Jean.
      Profession: perruquier (maître), Paris.
      Nom, qualité: (M.) Mignot, Francois.
      Profession: cotonier (marchand), Paris
    - Mariage., 29 janvier 1761; MC/ET/XVII/857
      Nom, qualité: (M.) Loreille de, Rene Francois.
      Profession: fabricant d'etoffes de soie, Paris.
      Nom, qualité: (Mme ou Mlle) Pierrus, Anne Antoinette.
      Profession: marchande d'etoffes de soie, Paris.
      Nom, qualité: (M.) Petit, Etienne.
    - Inventaire après décès., 29 janvier 1761; MC/ET/XVII/857
    - Procuration rente publique., 30 janvier 1761; MC/ET/XVII/857
      Nom, qualité: (M.) Heroult, Jean Baptiste Jacques.
      Nom, qualité: (M.) Sauvage, Thomas.
    - Quittance., 1er février 1761; MC/ET/XVII/857
      Nom, qualité: (M.) Enguerrand, Nicolas Antoine.
      Profession: megissier, Paris.
      Nom, qualité: (M.) Blanchet, Martin.
      Profession: surtoutier de l'eau pour la reine, Versailles (Yvelines)
    - Apprentissage, métier potier de terre., 4 février 1761; MC/ET/XVII/857
      Nom, qualité: (M.) Sayet, Joseph.
      Nom, qualité: (M.) Sayet, Claude Francois.
      Profession: tailleur d'habits (maître), Paris.
      Nom, qualité: (M.) Prudhomme, Matthieu.
      Profession: potier de terre carreleur (maître), Paris
    - Transport, créance., 4 février 1761; MC/ET/XVII/857
      Nom, qualité: (M.) Gosse, Louis.
      Profession: galonnier (marchand), Paris.
      Nom, qualité: (M.) Duval, Pierre Laurent (bourgeois, Paris), Paris
    - Succession, transport de droits., 4 février 1761; MC/ET/XVII/857
      Nom, qualité: (Mme ou Mlle) Puisey de, Elisabeth.
      Nom, qualité: (M.) Vauvilliers, Jean.
      Profession: fruitier (marchand), Paris
    - Certificat de vie, dépôt., 5 février 1761; MC/ET/XVII/857
      Nom, qualité: (Mme ou Mlle) Bourdois, Francoise.
      Profession: Tours (Indre-et-Loire).
      Nom, qualité: (M.) Anguille de La Niverdiere, Matthieu Pierre.
      Profession: commissaire des guerres, Tours (Indre-et-Loire)
      dépôt de pièces; notoriété
    - Vente, terre, Gentilly (Val-de-Marne)., 5 février 1761; MC/ET/XVII/857
      Nom, qualité: (Mme ou Mlle) Moitiege, Agnes.
      Nom, qualité: (M.) Montgeois, Michel.
      Profession: tanneur (maître), Paris.
      Nom, qualité: (M.) Robin, Louis.
      Profession: vigneron, Villejuif (Val-de-Marne)
    - Bail, terre, Villejuif (Val-de-Marne)., 5 février 1761; MC/ET/XVII/857
    - Procuration rente publique, dépôt., 5 février 1761; MC/ET/XVII/857
      Nom, qualité: (M.) Touns, Nicolas.
      Profession: prêtre, Maastricht (hollande).
      Nom, qualité: (Mme ou Mlle) de Haen, Gertrude Catherine.
      Profession: Maastricht (hollande).
      Nom, qualité: (M.) de Haen, Jacques Henri.
      Relations: frère de l'intervenant 2.
      Nom, qualité: (M.) Touns, Henri.
      Nom, qualité: (Mme ou Mlle) Touns, Marie Marguerite.
      Relations: sœur de l'intervenant 4.
      Intervenant 6, en première partie:
      Nom, qualité: (Mme ou Mlle) Touns, Petronille.
      Intervenant 7, en première partie:
      Nom, qualité: (Mme ou Mlle) Touns, Anne Sophie.
      Relations: épouse de l'intervenant 8.
      Nom, qualité: (M.) Van Gulpen.
      Intervenant 9, en première partie:
      Nom, qualité: (Mme ou Mlle) Van Gulpen, Marie Mechtilde Petronille.
      Relations: fille de l'intervenant 7.
      Intervenant 10, en première partie:
      Nom, qualité: (M.) Van Gulpen, Guillaume Francois Xavier.
      Relations: fils de l'intervenant 7.
      Intervenant 11, en deuxième partie:
      Nom, qualité: (M.) Touns, Gaspard.
    - Dépôt d'espèces., 6 février 1761; MC/ET/XVII/857
      Nom, qualité: (M.) Gaultier, Hubert Simon Jesse.
    - Inventaire après décès., 6 février 1761; MC/ET/XVII/857
      Nom, qualité: (M.) Bazile, Guillaume.
      Profession: boucher (marchand), Paris
    - Vente, quittance, maison, Paris (Paris) rue des Fossoyeurs., 6 février 1761; MC/ET/XVII/857
      Nom, qualité: (M.) Charbonnier de La Robole, Jacques.
      Profession: Merveille (provence), chateau.
      Nom, qualité: (M.) Guion, Jean Francois.
      Profession: receveur aux eaux et forets, Paris
      quittance; acte de vente
    - Vente, maison, Paris (Paris) rue des Fossoyeurs., 6 février 1761; MC/ET/XVII/857
      Profession: receveur des eaux et forets, Paris
    - Inventaire après décès., 7 février 1761; MC/ET/XVII/857
      Profession: bedeau, Paris, Eglise Saint-Medard